【裁判字號】    98,上訴,1973
【裁判日期】    981020
【裁判案由】    違反毒品危害防制條例
【裁判全文】
臺灣高等法院臺中分院刑事判決        98年度上訴字第1973號
上  訴  人
即  被  告  甲○○
上列上訴人因違反毒品危害防制條例案件，不服臺灣彰化地方法
院98年度訴字第1026號中華民國98年7月28日第一審判決（起訴
案號：臺灣彰化地方法院檢察署98年度毒偵字第774號），提起
上訴，本院判決如下：
    主  文
上訴駁回。
    理  由
一、依刑事訴訟法第350條、第361條、第362條、第367條規定，
    不服地方法院之第一審判決而上訴者，須提出上訴書狀，並
    應敘述具體理由，為上訴必備之程式；其所提出之書狀未敘
    述上訴理由，或僅曾以言詞陳述上訴理由者，均應於上訴期
    間屆滿後二十日內補提理由書於第一審法院。第一審法院經
    形式審查，認逾期未補提上訴理由者，應定期間先命補正；
    逾期未補正者，為上訴不合法律上之程式，應以裁定駁回。
    倘已提出上訴理由，但所提非屬具體理由者，則由第二審法
    院以上訴不合法律上之程式，判決駁回。而所謂具體理由，
    必係依據卷內既有訴訟資料或提出新事證，指摘或表明第一
    審判決有何採證認事、用法或量刑等足以影響判決本旨之不
    當或違法，而構成應予撤銷之具體事由，始克當之（例如：
    依憑證據法則具體指出所採證據何以不具證據能力，或依憑
    卷證資料，明確指出所為證據證明力之判斷如何違背經驗、
    論理法則）；倘僅泛言原判決認定事實錯誤、違背法令、量
    刑失之過重或輕縱，而未依上揭意旨指出具體事由，或形式
    上雖已指出具體事由，然該事由縱使屬實，亦不足以認為原
    判決有何不當或違法者（例如：對不具有調查必要性之證據
    ，法院未依聲請調查亦未說明理由，或援用證據不當，但除
    去該證據仍應為同一事實之認定），皆難謂係具體理由，俾
    與第二審上訴制度旨在請求第二審法院撤銷、變更第一審不
    當或違法之判決，以實現個案救濟之立法目的相契合，並節
    制濫行上訴（參最高法院97年度台上字第892號判決）。
二、本件上訴人即被告甲○○不服原審判決而提起上訴，其上訴
    意旨略以：伊被警察強制帶回驗尿，心有不甘之處，且檢察
    官未開庭偵查，伊心有不服云云。
三、經查，(一)本件係彰化縣警察局田中分局警員於98年3月2日持
    臺灣彰化地方法院檢察署檢察官強制到場（強制採尿）許可
    書，帶同被告至彰化縣警察局田中分局採尿，此有該許可書
    附卷可稽（參警卷第5頁）。而毒品危害防制條例第25條第2
    項規定：「犯第10條之罪（即施用第一級及第二級毒品罪）
    經執行刑罰或保護處分完畢後二年內，警察機關得報請檢察
    官許可，強制採驗尿液」。茲被告曾多次犯施用第一級及第
    二級毒品罪，最近一次執行完畢時間為96年7月31日（參臺
    灣高等法院被告前案紀錄表）， 是以彰化縣警察局田中分
    局報請檢察官核發強制到場（強制採尿）許可書，強制被告
    到場採尿送驗，並無違法之處。(二)臺灣彰化地方法院檢察署
    檢察官曾傳喚被告於98年5月5日下午2時40分到庭偵訊，惟
    被告屆時未到，此有該檢察署之傳票付郵證明及點名單在卷
    可佐（參第774號偵字卷第3-4頁）。被告對於本件犯罪事實
    已於原審坦承不諱，僅因前開不解事項提起上訴，卻未提出
    任何具體事證指摘原審判決有何違法或不當之情形，顯屬上
    訴未敘述具體理由。依上揭說明，應認被告之上訴違背法律
    上之程式。爰依刑事訴訟法第372條之規定，不經言詞辯論
    ，逕以判決駁回之。
四、應依刑事訴訟法第367條前段、第372條，判決如主文。
中    華    民    國    98    年    10    月    20    日
            刑事第七庭    審判長法  官  林  榮  龍
                                法  官  張  惠  立
                                法  官  李  秋  娟
以上正本證明與原本無異。
如不服本判決應於收受送達後十日內向本院提出上訴書狀，其未
敘述上訴理由者，並得於提起上訴後十日內向本院補提理由書狀
（均須按他造當事人之人數附繕本）「切勿逕送上級法院」。
                                書記官  詹  錫  朋
中    華    民    國    98    年    10    月    20    日


司法院資訊處製作；財團法人民間司法改革基金會備份。
